【裁判字號】    98,訴,1587
【裁判日期】    980826
【裁判案由】    遷讓房屋
【裁判全文】
臺灣板橋地方法院民事判決              98年度訴字第1587號
原      告  乙○○
訴訟代理人  張景源律師
被      告  甲○○
上列當事人間請求遷讓房屋事件，經本院於民國98年8 月26日言
詞辯論終結，判決如下：
    主  文
被告應將門牌號碼台北縣板橋市○○路六十七號三樓房屋遷讓返
還原告。
訴訟費用由被告負擔。
本判決於原告以新台幣伍拾柒萬元供擔保後，得假執行。
    事實及理由
一、本件原告起訴主張：
  (一)緣台北縣板橋市○○路六十七號三樓房屋為原告於民國96年
    3 月間因買賣取得之不動產，被告既未向原告承租前揭房屋
    ，亦未經原告同意使用或依法取得任何合法之使用權源，竟
    無權占用系爭房屋，顯係侵害原告所有及使用等權益。原告
    自得依據民法第767 條之規定請求被告返還。
  (二)為此，依據所有權之法律關係，請求被告將門牌號碼台北縣
    板橋市○○路六十七號三樓房屋遷讓返還原告，並陳明願供
    請保請准宣告假執行。
二、被告則抗辯：
  (一)系爭房屋原為被告所有，被告因向銀行貸款新台幣（下同）
    500 萬元未繳清，致遭銀行拍賣，經清償銀行貸款後尚有餘
    款194 萬0120元，當時蕭瑞貞代書曾承諾幫被告貸款買回該
    屋，並將餘款194 萬0120元取回，然蕭代書卻一再拖延，被
    告懷疑蕭代書一屋兩賣，及詐欺被告金錢。
  (二)為此，請求駁回原告之訴及其假執行之聲請。
三、兩造不爭執之事實：
  (一)系爭房屋原係被告所有，於92年9 月26日經法院拍賣予訴人
    張若萍，嗣於92年11月7 日張若萍出賣予徐文梅，96年3 月
    22日徐文梅將系爭房屋出賣予原告（詳本院卷第29、30、3
    2 頁）。
  (二)系爭房屋目前由被告占用使用中。
四、按所有人對於無權占有或侵奪其所有物者，得請求返還之；
    對於妨害其所有權者，得請求除去之。有妨害其所有權之虞
    者，得請求防止之，民法第767 條第1 項定有明文。經查系
    爭房屋目前係屬原告所有及由被告占用使用之事實，已據兩
    造所不爭執，被告雖抗辯其懷疑系爭房屋係遭一屋兩賣，及
    遭蕭代書詐欺金錢云云，惟系爭房屋於92年9 月26日經法院
    拍定予張若萍，並由拍定人張若萍於92年11月7 日出賣予徐
    文梅，再由徐文梅於96年3 月22日出賣予原告之事實，已詳
    述如前，並無被告所辯一屋兩賣之情事，且縱令蕭瑞貞代書
    曾承諾被告買回系爭房屋，然亦屬被告與蕭瑞貞代書間之債
    權契約，不得據以對抗原告之所有權。核被告所辯，顯無可
    採。
五、從而，原告依據所有權之法律關係，請求被告將門牌號碼台
    北縣板橋市○○路六十七號三樓房屋遷讓返還原告，為有理
    由，應予准許。又原告陳明願供擔保，聲請宣告假執行，核
    無不合，爰酌定相當擔保金額准許之。
六、結論：原告之訴為有理由，依民事訴訟法第385 條第1 項前
    段、第78條、第390 條第2 項，判決如主文。
中    華    民    國    98    年    8     月    26    日
                  民事第三庭    法  官  何君豪
以上正本係照原本作成。
如對本判決上訴，須於判決送達後20日內向本院提出上訴狀。
中    華    民    國    98    年    8     月    26    日
                                書記官  黃琴茜

司法院資訊處製作；財團法人民間司法改革基金會備份。
